Minutes et répertoires du notaire Jacques BRICAULT, 23 mars 1725 - 9 septembre 1767 (étude II)
Archives nationales
- Minutes de Jacques BRICAULT, 23 mars 1725 - 20 septembre 1767; MC/ET/II/421 - MC/ET/II/624
  - Minutes. 1730, juillet - 1730, novembre, juillet 1730 - novembre 1730; MC/ET/II/438
    - Contrat de mariage entre Louis DIDIER, maître d'hôtel de la marquise de Beuvron, place du Collége des Quatre Nations et de Marie-Marguerite LEFEBURE, veuve en dernières noces de Charles LORON, concierge du duc de Bouillon, rue de Seine., 16 août 1730; MC/ET/II/438
      contrat de mariage; Seine (rue de); Didier, Louis; Lefebure, Marie-Marguerite; Loron, Charles; maître d'hôtel; concierge
    - Liquidation et partage de la succession de Jean Vallin, marchand orfèvre, entre Claude Prévost, sa veuve, représentée par Nicolas Bayle, avocat au parlement, son procureur, et ses enfants: Jacques Vallin, sieur de La Motte, banquier demeurant rue Saint-Denis, François Blondel et Marie-Michelle Vallin, sa femme, ledit Blondel étant fondé de la procuration de Claude Vallin de Graville, son beau-frère, et Jean-Nicolas Gesnost-Arnout, maître ès arts de l'université de Paris et maître de pension, et Marie-Claude Vallin, sa femme, demeurant rue du Temple., 14 septembre 1730; MC/ET/II/438
      Documents du Minutier central concernant l'histoire de l'art (1700-1750), par Mireille Rambaud, tome II [études I à X, soit 2357 actes], Paris, Archives nationales, 1971, p. 16 (instrument de recherche imprimé dématérialisé, certaines notices sont plus détaillées dans la version intégrale accessible en ligne par la rubrique 'Autres instruments de recherche', voir contexte dans le Plan d’orientation général - Notaires de Paris, guides thématiques du Minutier).
    - Contrat de mariage entre François ARDOUIN, bourgeois de Paris, rue Saint-Honoré et Liénarde GROU, veuve de Jean LHOMME, marchand rubanier, rue de la Cossonnerie., 17 septembre 1730; MC/ET/II/438
      contrat de mariage; Saint-Honoré (rue); Cossonnerie (rue de la); Ardouin, François; Grou, Liénarde; Lhomme, Jean; commerçant
    - JOUBERT Maître menuisier privilégié Rue de Moineaux § Transport, 17 septembre 1730; MC/ET/II/438
    - Inventaire après décès de Marie-Madeleine BENARD, rue Saint-Antoine, femme de Noël GASTEL, bourgeois de Paris., 3 octobre 1730; MC/ET/II/438
      inventaire après décès; Saint-Antoine (rue); Benard, Marie-Madeleine; Gastel, Noël
    - Inventaire après décès de Pierre DE LA COURT sieur de Belle-Isle, capitaine écuyer, des gardes du duc de Lorges, Hotel de Lauzun., 13 novembre 1730; MC/ET/II/438
      inventaire après décès; La Court, Pierre de (sieur de Belle-Isle)
    - Testament de Agnès-Marguerite LAISNE, fille majeure., 16 novembre 1730; MC/ET/II/438
      testament; Laisne, Agnès-Marguerite
    - Testament de Louise Bouzié, veuve de Jean-Baptiste Descourtils., 23 novembre 1730; MC/ET/II/438
      testament; Bouzié, Louise; Descourtils, Jean-Baptiste
    - Contrat de mariage entre François GRARE, marchand de vin, rue de l'Arbre-Sec et Elisabeth VORSEINE, veuve en derniéres noces de Paul MOREUX, marchand de vin, rue Neuve-Saint-Etienne à la Villeneuve., 25 novembre 1730; MC/ET/II/438
      contrat de mariage; Arbre-Sec (rue de l'); Grare, François; Vorseine, Elisabeth; Moreux, Paul; commerçant
  - Minutes. 1730, décembre, décembre 1730; MC/ET/II/439; Document détérioré.
    - Inventaire de Louise-Florimonde Bouzié des Louilly, rue Gérard-Beauquet, veuve de Jean-Baptiste Descourtils, chevalier seigneur de Bessy, Commandeur de l'ordre de Saint Lazare., 5 décembre 1730; MC/ET/II/439
      inventaire après décès; Bouzié des Louilly, Louise-Florimonde; Descourtils, Jean Baptiste (seigneur de Bessy)
    - Testament de Joseph DURAND sieur DUPRE, bourgeois de Paris, Senlis., 11 décembre 1730; MC/ET/II/439
      testament; Senlis (Oise); Durand, Joseph
    - Testament de Jean LAGIER, ancien capitaine de dragons, bourgeois de Lyon, époux de Marie PONTHUS., 18 décembre 1730; MC/ET/II/439
      testament; Lagier, Jean; Ponthus, Marie; officier (armée)
  - Minutes. 1731, janvier - 1731, mars, janvier 1731 - mars 1731; MC/ET/II/440; Document détérioré.
    - Inventaire après décès de Jean-Baptiste DELACOUR, maître cordonnier, rue des Fontaines, époux de Jeanne BAZIN., 4 janvier 1731; MC/ET/II/440
      inventaire après décès; Fontaines (rue des); Delacour, Jean-Baptiste; Bazin, Jeanne; cordonnier
    - Contrat de mariage entre Louis-Jean THEVENET, marchand éventailliste, rue Meslé et Françoise HENAULT, fille de Antoine HENAULT, peintre sculpteur, rue Saint-Laurent., 6 janvier 1731; MC/ET/II/440
      contrat de mariage; Saint-Laurent (rue); Thevenet, Louis-Jean; Henault, Françoise; Henault, Antoine; commerçant; fabricant d'accessoires vestimentaires; peintre; sculpteur
    - HENAULT (Antoine), peintre sculpteur, Rue Saint-Laurent § Mariage de la fille de .., 6 janvier 1731; MC/ET/II/440
      contrat de mariage; Henault, Antoine
    - Contrat de mariage entre Julien ANSIAUX, maitre bourrelier, rue de la Corne et Elisabeth LE PETIT, fille de Robert LE PETIT, aide-major de la bourgeoisie de Cherbourg, rue de la Comédie., 9 janvier 1731; MC/ET/II/440
      contrat de mariage; Corne (rue de la); Ansiaux, Julien; Le Petit, Elisabeth; Le Petit, Robert; sellier
    - LEJAY (Louis Pierre) Horloger grde rue faubourg Saint-Martin § Obligation, 24 janvier 1731; MC/ET/II/440
      obligation; Lejay, Louis Pierre
    - Contrat de mariage entre Noël ROBERT, rue des Boucheries et Eugenie PAGNIER, fille de feu PAGNIER, laboureur à Herlois, cloitre Saint-Jacques., 1er février 1731; MC/ET/II/440
      contrat de mariage; Robert, Noël; Pagnier, Eugenie; agriculteur
    - Contrat de mariage entre Gaspard CORNET, bourgeois de Paris, rue de Sévres et Barbe POULAIN, fille de Gilles POULAIN, maître chapelier à Saint-Michel en Lorraine, rue Saint-Christophe., 18 février 1731; MC/ET/II/440
      contrat de mariage; Saint-Christophe (rue); Sèvres (rue de); Cornet, Gaspard; Poulain, Barbe; Poulain, Gilles; fabricant d'accessoires vestimentaires
    - Inventaire après décès de Charles LECOURT, laboureur, Mauregard près Roissy et de sa femme Marie GUERIN., 20 février 1731; MC/ET/II/440
      inventaire après décès; Mauregard (Seine-et-Marne); Lecourt, Charles; Guerin, Marie; agriculteur
    - Testament de Marie GERARD, Montagne-Sainte-Geneviève, vis à vis le Collège de Navarre, veuve de Simon DROULLY, bourgeois de Paris., 6 mars 1731; MC/ET/II/440
      testament; Montagne-Sainte-Geneviève (rue de la); Navarre (collège de); Gerard, Marie; Droully, Simon
    - Testament de Marguerite-Angélique DU SART, rue Saint-Antoine, femme de Claude BENARD, notaire au Châtelet., 7 mars 1731; MC/ET/II/440
      testament; Saint-Antoine (rue); Du Sart, Marguerite-Angélique; Benard, Claude; notaire
    - Inventaire après décès de Geneviéve CHEVALIER, rue de l'Echelle, femme de Jean VERRIER, marchand de vin., 12 mars 1731; MC/ET/II/440
      inventaire après décès; Echelle (rue de l'); Chevalier, Geneviéve; Verrier, Jean; commerçant
  - Minutes. 1731, avril - 1731, juin, avril 1731 - juin 1731; MC/ET/II/441; Document détérioré.
    - Partage de Etienne VIZET, bourgeois de Paris, employé au bureau des Cuirs., 4 avril 1731; MC/ET/II/441
      partage; Vizet, Etienne
    - Testament de Jean CORDELLE, ' plus ancien maître de la faculté de médecine' de Paris, rue des Boulangers, veuf de Christine JOUY., 9 avril 1731; MC/ET/II/441
      testament; Cordelle, Jean; Jouy, Christine
    - Contrat de mariage entre Pierre LEMIRE, rue Zacharie et Marie-Michèle CORNUET, fille de feu René CORNUET, substitut du procureur au baillage de Moret, rue de la Montagne-Sainte-Geneviéve., 10 avril 1731; MC/ET/II/441
      contrat de mariage; Montagne-Sainte-Geneviève (rue de la); Zacharie (rue); Lemire, Pierre; Cornuet, Marie-Michèle; Cornuet, René
    - Contrat de mariage entre Antoine RENOUS, cocher de place, rue du Faubourg-Saint-Honoré et de Marie MICHEL, veuve de Hubert BERDELET,cocher de place, grande rue du Faubourg-Saint-Honoré., 13 avril 1731; MC/ET/II/441
      contrat de mariage; Faubourg-Saint-Honoré (rue du); Renous, Antoine; Michel, Marie; Berdelet, Hubert; conducteur de véhicules
    - Inventaire après décès de Hubert BERDELET, cocher de place, grande rue du Faubourg-Saint-Honoré, époux de Marie MIELET., 13 avril 1731; MC/ET/II/441
      inventaire après décès; Berdelet, Hubert; Mielet, Marie; conducteur de véhicules
    - Contrat de mariage entre Antoine PICARD, vitrier, rue des Billettes et Marie-Madeleine GARRE, fille de feu Pierre GARRE, laboureur à Vaux le Chasteau en Champagne, les Gobelins., 15 avril 1731; MC/ET/II/441
      contrat de mariage; Billettes (rue des); Picard, Antoine; Garre, Marie-Madeleine; Garre, Pierre; vitrier; agriculteur
    - Partage de succession des frères LEMEE, Jacques-François LEMEE, prétre, prieur de Saint-Georges des Marolles, Galeican-François LEMEE, prieur de Saint-Thomas de Langres, prétre, Jean-François LEMEE, sieur des Marolles., 22 mai 1731; MC/ET/II/441
      partage; Lemee, Jacques-François; Lemee, Galeican-François; Lemee, Jean-François; prêtre; abbé
    - Contrat de mariage entre Antoine BOUFFLERS, bourgeois de Paris, rue Neuve-des-Capucines et Elisabeth GUESNAUT, fille de feu Claude GUESNAUT, concierge au château de Lesigny-en-Brie., 25 mai 1731; MC/ET/II/441
      contrat de mariage; Neuve-des-Capucins (rue); Boufflers, Antoine; Guesnaut, Elisabeth; Guesnaut, Claude; concierge
    - Partage de Arnaud-Marie-François de la POIRE de la ROUQUETTE, pensionnaire au lycée Louis-le-Grand., 28 mai 1731; MC/ET/II/441
      partage; La Poire de la Rouquette, Arnaud-Marie-François de
    - MARGNY (Nicolas) Serrurier Paris § Compte de tutelle - (Succession de la Marquise de Villemeneure), 28 mai 1731; MC/ET/II/441
      Margny, Nicolas
    - SIMON (Jacques) Maître maçon Paris § Compte de tutelle (succession de la Marquis de Villemeneuse, 28 mai 1731; MC/ET/II/441
      Simon, Jacques
    - Partage de Conrad CAMPIESCHES, rue de Verneuil, suisse du marquis de Souvré, Hôtel de Souvré., 2 juin 1731; MC/ET/II/441
      partage; Verneuil (rue de); Campiesches, Conrad
    - Inventaire après décès de Garnier, curé de Méru, 16 juin 1731 - 18 juin 1731; MC/ET/II/441
      Précisions sur les lieux: Méru (Oise)--Cure
      Actes signalés par les lecteurs et correspondants du Minutier central des notaires de Paris, 2000-2011 (base de données migrée: voir contexte dans le Plan d’orientation général - Notaires de Paris, guides thématiques du Minutier).
      Date de révision: 2010
      inventaire après décès; Méru (Oise); Garnier (M.); curé
    - Partage de Madeleine CARESME, femme de Simon DROUILLY, bourgeois de Paris., 17 juin 1731; MC/ET/II/441
      partage; Caresme, Madeleine; Drouilly, Simon
    - Inventaire après décès de Jacques-François GARNIER, prètre, curé de Méru, rue Verderet., 18 juin 1731; MC/ET/II/441
      inventaire après décès; Verderet (rue); Garnier, Jacques-François; prêtre; curé
  - Minutes. 1731, juillet - 1731, août, juillet 1731 - août 1731; MC/ET/II/442; Document détérioré.
    - Inventaire après décès de Jean CORDELLE, ' plus ancien maître de la faculté de médecine' de Paris, rue des Boulangers, veuf de Christine JOUY., 10 juillet 1731; MC/ET/II/442
      inventaire après décès; Cordelle, Jean; Jouy, Christine
    - Inventaire après décès de Jean Cordelle, médecin, 10 juillet 1731 - 10 juillet 1737; MC/ET/II/442
      inventaire après décès; Cordelle, Jean; médecin
    - Dépôt par Jacques Vallin de La Motte, tant en son nom que comme fondé de procuration de Claude Prévost, sa mère, veuve de Jean Vallin, François Blondel et Marie-Michelle Vallin, sa femme, demeurant rue Vide-Gousset, Jean-Nicolas Gesnost-Arnout et Marie-Claude Vallin, sa femme, et Claude Vallin de Graville, d'un billet de 300 livres en date du 25 juin 1727, signé 'de Rodouan', 'présentement dans les îles de Saint-Domingue', payable à l'ordre de feu Jean Vallin, père et beau-père des comparants., 16 juillet 1731; MC/ET/II/442
    - Inventaire après décès de Pierre BOYER, écuyer, sieur de BAULIEU, chevalier de l'ordre de Notre-Dame-du-Mont-Carmel et de Saint Lazare, gentilhomme du feu duc d'Orléans, Regent., 20 juillet 1731; MC/ET/II/442
      inventaire après décès; Boyer, Pierre (sieur de Baulieu)
    - Inventaire après décès de Marie-Anne POIGNANT, rue des Boucheries, femme de Jean JAMART, bourgeois de Paris, intendant de la marquise de Souvré., 4 août 1731; MC/ET/II/442
      inventaire après décès; Poignant, Marie-Anne; Jamart, Jean
    - Contrat de mariage entre Claude-Joseph DORAT, chevalier, seigneur de la BARRE, quai Malaquais et Marie-Jeanne FOURRET veuve de Guillaume GAILLARD, auditeur à la Chambre des Comptes, quai d'Orléans, Ile Notre-Dame., 8 août 1731; MC/ET/II/442
      contrat de mariage; Malaquais (quai); Orléans (quai d'); Notre-Dame (île); Dorat, Claude-Joseph (seigneur de la Barre); Fourret, Marie-Jeanne; Gaillard, Guillaume; auditeur de justice; comptable
  - Minutes. 1731, septembre - 1731, novembre, septembre 1731 - novembre 1731; MC/ET/II/443; Document détérioré.
    - Inventaire après décès de François-Hyacinthe Parquet, prétre, docteur en droit de la Faculté de Paris, église Saint-Roch et rue de l'Echelle., 20 septembre 1731; MC/ET/II/443
      inventaire après décès; Echelle (rue de l'); Parquet, François-Hyacinthe; prêtre
  - Minutes. 1732, janvier - 1732, mai, janvier 1732 - mai 1732; MC/ET/II/444
    - Contrat de mariage du 13 février 1659 entre Jacques-Philippe de PRUNELE, chevalier, commissaire provincial et major de l'Artillerie de France et Marie de SAVOYE, fille de feu Benoît de SAVOYE, écuyer, seigneur de Nanteau, trésorier général des fortifications de Champagne, Challe-Saint-Mars. Dépôt du 27 mars 1732., 13 février 1659 - 27 mars 1732; MC/ET/II/444
      contrat de mariage; Prunele, Jacques-Philippe de; Savoye, Marie de; Savoye, Benoît de (seigneur de Nanteau)
    - Contrat de mariage entre Jean-Baptiste ADAM, commis, rue des Fossés-Saint-Bernard et Marie Bernard DUROCHER, fille de feu DUROCHER Jacques, bourgeois de Versailles, rue de l' Echelle., 17 janvier 1732; MC/ET/II/444
      contrat de mariage; Echelle (rue de l'); Adam, Jean-Baptiste; Durocher, Marie-Bernard; Durocher Jacques
    - Dépôt d'acte de mariage entre François-César Le Tellier, marquis de Montmirel, (Montmirail), et Louise-Antonine de Gontault de Biron, célébré le 25 février 1732 en l'église Saint-Sulpice (Paroisse Saint-Sulpice), 2 avril 1732; MC/ET/II/444
      Actes signalés par le personnel du Minutier central des notaires de Paris, 2003-2012 (base de données migrée: voir contexte dans le Plan d’orientation général - Notaires de Paris, guides thématiques du Minutier).
      dépôt de pièces; acte d'état civil; Saint-Sulpice (église); Biron, Louise Antonine de Gontault de; Montmirail, Charles François César Le Tellier (1734-1764, marquis de)
    - Inventaire après décès de Eustache-Louis CARPENTIER, rue du Four, Président au bureau du domaine de Paris, époux de Marguerite de TRENET., 6 mai 1732; MC/ET/II/444
      inventaire après décès; Four (rue du); Carpentier, Eustache-Louis; Trenet, Marguerite de
    - Contrat de mariage entre Hugues PIGEON, bourgeois de Paris, rue Montmartre et Hélène ROCH de la MAINDELLE, fille de Jacques ROCH, marchand à Caen, rue du Cherche-Midi., 30 mai 1732; MC/ET/II/444
      contrat de mariage; Montmartre (rue); Cherche-Midi (rue du); Pigeon, Hugues; Roch de la Maindelle, Hélène; Roch, Jacques; commerçant
  - Minutes. 1732, juin - 1732, août, juin 1732 - août 1732; MC/ET/II/445
    - Inventaire après décès de Jacques TURAULT de la MARTINIERE, officier du Gobelet de la reine d'Espagne, époux de Angélique-Catherine CHAPEAU., 8 juillet 1732; MC/ET/II/445
      inventaire après décès; Turault de la Martiniere, Jacques; Chapeau, Angélique-Catherine
    - Inventaire après décès de François LE BARTZ, écuyer, trésorier de la princesse de Conty première douairiére, rue Neuve-Saint-Augustin., 15 juillet 1732; MC/ET/II/445
      inventaire après décès; Neuve-Saint-Augustin (rue); Le Bartz, François
    - Inventaire après décès de Geoffroy VARANGOT, maître chapelier, rue des Petits-Champs., 17 juillet 1732; MC/ET/II/445
      inventaire après décès; Petits-Champs (rue des); Varangot, Geoffroy; fabricant d'accessoires vestimentaires
    - Contrat de mariage entre Pierre-Joseph PETIN, écuyer, secrétaire du duc d'Harcourt, rue Saint-Dominique et Marie ROLLIN, fille de feue Bernard ROLLIN, bourgeois de Dijon, rue du Bac., 19 juillet 1732; MC/ET/II/445
      contrat de mariage; Saint-Dominique (rue); Bac (rue du); Dijon (Côte-d'Or); Petin,Pierre-Joseph; Rollin, Marie; Rollin, Bernard
    - Contrat de mariage entre Claude MARESCHAL, rue de la Vrillière et Marie-Gabrielle GUERET, fille de feu Jacques GUERET, employé dans les fermes du roi, cimetière Saint-Jean-en-Grève., 25 juillet 1732; MC/ET/II/445
      contrat de mariage; Mareschal, Claude; Gueret, Marie-Gabrielle; Gueret, Jacques
    - Contrat de mariage entre Clément MANIGOT, marchand de vin, rue de Cléry et Geneviéve-Françoise VERRIER, fille de Jean VERRIER, marchand de vin, bourgeois de Paris, rue de l'Echelle., 31 juillet 1732; MC/ET/II/445
      contrat de mariage; Cléry (rue de); Echelle (rue de l'); Manigot, Clément; Verrier, Geneviéve-Françoise; Verrier, Jean; commerçant
    - Contrat de mariage entre Gabriel-Guillaume MANIGOT, marchand de vin,bourgeois de Paris rue de Cléry et de Louise-Françoise VERRIER, fille de Jean VERRIER, marchand de vin, bourgeois de Paris, rue de l'Echelle., 31 juillet 1732; MC/ET/II/445
      contrat de mariage; Echelle (rue de l'); Cléry (rue de); Manigot, Gabriel-Guillaume; Verrier, Louise-Françoise; Verrier, Jean; commerçant
    - Contrat de mariage entre Jean REMY, bourgeois de Paris, rue Joquelet et Marguerite DUFOUR, fille de feu Jean DUFOUR, rue Montmartre., 10 août 1732; MC/ET/II/445
      contrat de mariage; Montmartre (rue); Remy, Jean; Dufour, Marguerite; Dufour, Jean
    - Testament de Elisabeth-Charlotte NOURY, fille majeure, rue Saint-Denis., 11 août 1732; MC/ET/II/445
      testament; Saint-Denis (rue); Noury, Elisabeth-Charlotte
    - Contrat de mariage entre Charles MALICIEUX, marchand de vin, bourgeois de Paris, rue du Petit-Lion et Elisabeth VINCENT, fille de feu VINCENT, rue de Grenelle., 16 août 1732; MC/ET/II/445
      contrat de mariage; Petit-Lion (rue du); Grenelle (rue de); Malicieux, Charles; Vincent, Elisabeth; commerçant
    - Contrat de mariage entre Michel PAYEN, employé dans les fermes du roi, bougeois de Paris, rue des Vieux-Augustins et Louise CONSTANTIN, fille de feue Jean CONTANTIN, bourgeois de Lyon, rue des Vieux-Augustins., 28 août 1732; MC/ET/II/445
      contrat de mariage; Vieux-Augustins (rue des); Payen, Michel; Constantin, Louise; Constantin, Jean
  - Minutes. 1732, septembre - 1732, décembre, septembre 1732 - décembre 1732; MC/ET/II/446
    - Contrat de mariage entre Jacques GAUDIN, commis, Hôtel de Soissons et Jeanne-Baptiste ECHERNYER, fille de feu Claude ECHERNYER, procureur à Thonon en Chablais, rue du Petit-Lion., 2 septembre 1732; MC/ET/II/446
      contrat de mariage; Soissons (hôtel de); Petit-Lion (rue du); Thonon-les-Bains (Haute-Savoie); Gaudin, Jacques; Echernyer, Jeanne-Baptiste; Echernyer, Claude
    - Contrat de mariage entre Clément Couturier de Pleinville, premier controleur des services du prince de Rohan et receveur des payes des officiers étrangers, Tournon en Vivarais et Marie-Madeleine Martin d'Estrées, fille de feu de Claude Martin d'Estrées, directeur des Etapes de Champagne, département de Châlons sur Marne, rue Plâtriére., 17 septembre 1732; MC/ET/II/446
      contrat de mariage; Plâtrière (rue); Couturier de Pleinville, Clément; Martin d'Estrées, Marie-Madeleine; Martin d'Estrées, Claude
    - Contrat de mariage entre Claude JANNOLLE, pâtissier, Palais des Tuileries et Marie-Nicole LIZY, fille de Louis-Urbain LIZY, marchand épicier à Versailles, rue de l'Orangerie à Versailles., 7 octobre 1732; MC/ET/II/446
      contrat de mariage; Tuileries (palais des); Versailles (Yvelines); Jannolle, Claude; Lizy, Marie-Nicole; Lizy, Louis-Urbain; pâtissier; commerçant
    - Aubert (Jean Baptiste) sculpteur Palais des Tuileuil § Mariage, 7 octobre 1732; MC/ET/II/446
      contrat de mariage; Aubert, Jean Baptiste
    - Contrat de mariage entre Jean-Baptiste AUBERT, sculpteur, Palais des Tuileries, et de Marie-Jeanne LIZY, fille de Louis Urbain LIZY, marchand épicier à Versailles, rue de l'Orangerie, Versailles., 7 octobre 1732; MC/ET/II/446
      contrat de mariage; Tuileries (palais des); Versailles (Yvelines); Aubert, Jean-Baptiste; Lizy, Marie-Jeanne; Lizy, Louis Urbain; commerçant; sculpteur
    - Inventaire après décès de Claude CLIGNY, rue Croix-des-Petits-Champs, marchand de tabac, époux de Marie TURET., 15 octobre 1732; MC/ET/II/446
      inventaire après décès; Croix-des-Petits-Champs (rue); Cligny, Claude; Turet, Marie; commerçant
    - Contrat de mariage entre François-Pascal DUMESNIL sieur de MARICOURT, écuyer, lieutenant au régiment de Gesvres, cavalerie en garnison à Bray-sur-Seine et Jeanne CRECY fille de François CRECY, officier de la duchesse douairiére d'Orléans, Bray-sur-Seine en Champagne., 17 novembre 1732; MC/ET/II/446
      contrat de mariage; Bray-sur-Seine (Seine-et-Marne); Dumesnil, François-Pascal (sieur de Maricourt); Crecy, Jeanne; Crecy, François
    - JOURDAIN (Jean) marchand tapissier rue de l'Arbre Sec § Bail à .., 28 novembre 1732; MC/ET/II/446
      bail; Jourdain, Jean
    - Testament de Jeanne-Françoise Dauvet Desmarets, femme de François-Louis Letellier, comte de Rebenac, marquis de Souvré, maître de la garde robe du roi, lieutenant général pour le Royaume de Navarre et Pays de Bearn., 16 décembre 1732; MC/ET/II/446
      testament; Verneuil (rue de); Dauvet Desmarets, Jeanne-Françoise; Letellier, François-Louis (comte de Rebenac, Marquis de Souvré); grand officier de la maison du roi (Ancien Régime)
    - Testament de Joseph LE BARTZ, écuyer, seigneur de Melin, receveur de la comptablie de Bordeaux, angle des rues Neuve-Saint-Augustin et Sainte-Anne., 20 décembre 1732; MC/ET/II/446
      testament; Neuve-Saint-Augustin (rue); Sainte-Anne (rue); Le Bartz, Joseph (seigneur de Melin)
    - Inventaire après décès de Jeanne-Françoise Dauvet Desmarets, femme de François-Louis Letellier, comte de Rebenac, marquis de Souvré, maître de la garde robe du roi, lieutenant général pour le Royaume de Navarre et Pays de Bearn., 22 décembre 1732; MC/ET/II/446
      inventaire après décès; Verneuil (rue de); Dauvet Desmarets, Jeanne-Françoise; Letellier, François-Louis (comte de Rebenac, Marquis de Souvré); grand officier de la maison du roi (Ancien Régime)
    - Inventaire après décès de Toussaint SAVIN, officier de cuisine de Mesdemoiselles de Ménard, demeurant en leur Hôtel., 29 décembre 1732; MC/ET/II/446
      inventaire après décès; Savin, Toussaint
    - Inventaire après décès de Joseph LE BARTZ,écuyer, seigneur de Melin, receveur de la comptablie de Bordeaux, angle des rues Neuve-Saint-Augustin et Sainte-Anne., 29 décembre 1732; MC/ET/II/446
      inventaire après décès; Neuve-Saint-Augustin (rue); Sainte-Anne (rue); Le Bartz, Joseph (seigneur de Melin)
  - Minutes. 1733, janvier - 1733, février, janvier 1733 - février 1733; MC/ET/II/447
    - Contrat de mariage entre Guillaume AUVRY, menuisier, La Chapelle-Saint-Denis et Marie- Anne MARQUIAN, veuve de Charles CHAPEAU, cabaretier, Aubervilliers., 8 janvier 1733; MC/ET/II/447
      contrat de mariage; Aubervilliers (Seine-Saint-Denis); Auvry, Guillaume; Marquian, Marie-Anne; Chapeau Charles; menuisier; restaurateur
    - Contrat de mariage entre Pierre CHERIERE (ou CHERRIERT), sujet suisse, rue de Richelieu et Anne LOUVET, fille de Gabriel LOUVET, domestique, rue de Richelieu., 16 janvier 1733; MC/ET/II/447